# 受托管理资产会计处理

提问人：于呈 时间：2019-01-15 22:29:29
陈老师，您好！麻烦抽空帮下述事项如何处理，多谢！ 目前军队体制改革，军队甲将原对外经营资产（主要是出租的房产）委托集团公司 A 经营管理，甲方资产部分有权属证书、部分为办理权属证书，土地多数是划拨地。
集团 A 公司除最终处置权外，具备自营、出租等所有权利。托管期限为长期，托管资产最终归属根据国家政策确定。 我们认为：根据集团 A 公司控制该受托管理资产，并相应经营管理收益。符合资产的定义（企业拥有或者控制的、预期会给企业带来经济利益的资源）。集团 A 公司同时增加资产和资本公积。

回答人：chenyiwei
委托方（军队）如何收取托管资产的收益？能否通过每年收取固定收益方式收回托管资产的成本？“托管期限为长期” 是否涵盖了房产剩余使用寿命的绝大部分？“托管资产最终归属根据国家政策确定” 具体如何操作？
另外，甲方有无提前解除委托的权利？在何时可以行使委托解除权？
总之，从会计角度应关注的问题： 1 、托管本身是否构成一项租赁，如果是，如何对该租赁进行分类； 2 、是否具备对受托资产的实质控制权； 3 、委托方在其中依然享有的权益如何认定及进行会计处理。